最高法院刑事判決　　　　　　九十六年度台上字第六三八一號
上　訴　人　甲○○
選任辯護人　翁祖立律師
上列上訴人因違反毒品危害防制條例案件，不服台灣高等法院中
華民國九十六年八月十五日第二審更審判決（九十六年度上更(一)
字第一七二號，起訴案號：台灣基隆地方法院檢察署九十四年度
偵字第三三八九號），提起上訴，本院判決如下：
    主  文
上訴駁回。
    理  由
按刑事訴訟法第三百七十七條規定，上訴於第三審法院，非以判
決違背法令為理由，不得為之。是提起第三審上訴，應以原判決
違背法令為理由，係屬法定要件。如果上訴理由書狀並未依據卷
內訴訟資料，具體指摘原判決不適用何種法則或如何適用不當，
或所指摘原判決違法情事，顯與法律規定得為第三審上訴理由之
違法情形，不相適合時，均應認其上訴為違背法律上之程式，予
以駁回。本件原判決認定上訴人甲○○基於販賣第二級毒品安非
他命營利之概括犯意，先行販入數量不詳之安非他命後，利用其
所使用之行動電話作為對外販毒之聯絡工具，於民國九十四年八
月二十一日上午，在台北縣瑞芳鎮○○路六十七巷二號陳一成住
處外，以新台幣（下同）五百元代價，售予陳一成安非他命一包
（重量不明），並依雙方事先所約，由陳一成當場交付上訴人一
千元以清償欠款，購買安非他命之價金五百元則日後再行清償。
上訴人繼於同日下午，在基隆市○○區○○路二十四之一號前，
以七百元代價，售予陳一成之友簡明福安非他命一包（毛重０．
九公克，驗餘毛重０．八公克），當場經警查獲等情。因而撤銷
第一審之判決，改判仍論處上訴人連續販賣第二級毒品罪（累犯
），援引刑法第五十九條酌減其刑，科處有期徒刑四年，已敘明
所憑之證據及認定之理由；並以上訴人否認販賣安非他命以資圖
利所執之辯解不足採信，予以指駁綦詳。原判決所為論敘，俱有
卷存之證據資料可資覆按，從形式上觀察，核無判決違背法令之
情形存在。復查原判決對於：(一)陳一成、簡明福於警詢及檢察官
偵查中之陳述，認均具證據能力，且所述互核相符，並有相關之
行動電話雙向通聯紀錄可憑，應屬真實可信；(二)簡明福嗣於原審
改易其詞，所述不無事後迴護上訴人之虞，難據為有利上訴人之
認定；(三)陳一成於第一審所為其與上訴人「分攤」購買安非他命
之價金乙節，顯與常情不符，不足採信；(四)上訴人販賣安非他命
，具有營利之意圖等項，已逐一於理由內詳敘其斟酌取捨而得心
證之理由（見原判決理由壹、一及貳、二(一)(二)(三)(四)(七)）。上訴意
旨猶執陳詞，漫就原審取捨證據、判斷證據證明力以認定事實之
職權適法行使，暨判決內已明白論斷之事項，任憑己見為不同之
評價，砌詞指摘，難謂符合第三審上訴之法定要件。再者，就原
判決之證據論斷以觀，並未以簡明福另案於台灣基隆地方法院審
理施用毒品案件時之陳述作為認定上訴人犯罪事實之依據，是其
理由貳、二(五)所載上訴人「販賣安非他命予簡明福一節，業據證
人簡明福於警詢、偵查中及台灣基隆地方法院另案審理簡明福施
用毒品案件時證述明確」，其中「及台灣基隆地方法院另案審理
簡明福施用毒品案件時」顯係贅詞，而除去此部分贅詞仍不影響
原判決綜合全部卷證資料所為之事實認定，自不得執為上訴第三
審之合法理由。更何況簡明福業於原審經上訴人行使詰問權（原
審更(一)卷第一０四至一０六頁），其於本案審判外向另案法官所
為之陳述，既經完足調查，依刑事訴訟法第一百五十九條之一第
一項規定，本得為證據。上訴意旨指摘之各節，均與法律規定得
為第三審上訴理由之違法情形，不相適合，其上訴為違背法律上
之程式，應予駁回。
據上論結，應依刑事訴訟法第三百九十五條前段，判決如主文。
中　　華　　民　　國　九十六　年   十一 　月  二十二  日
                      最高法院刑事第二庭
                          審判長法官  紀　俊　乾
                                法官  黃　正　興
                                法官  陳　東　誥
                                法官  林　錦　芳
                                法官  韓　金　秀
      本件正本證明與原本無異
                                      書  記  官
中　　華　　民　　國　九十六　年   十一   月  二十三  日
                                                 H
